【裁判字號】    95,交聲,184
【裁判日期】    951002
【裁判案由】    違反道路交通管理處罰條例聲明異議
【裁判全文】
臺灣苗栗地方法院交通事件裁定    95年度交聲字第184號
    原處分機關 交通部公路總局新竹區監理所苗栗監理站
    異  議  人
    即受處分人  甲○○
上列異議人因違反道路交通管理處罰條例事件，對於交通部公路
總局台北區監理苗栗監理站所於中華民國95年7月12日以竹監苗
字第裁54-F00000000號所為之處分〔原舉發案號：苗栗縣警察局
苗縣警交字第F00000000號〕，聲明異議，本院裁定如下：
    主  文
異議駁回。
    理  由
一、按行車速度，依速限標誌或標線之規定，無速限標誌或標線
    者，應依下列規定：一、行車時速不得超過五十公里。但在
    未劃設車道線、行車分向線或分向限制線之道路，或設有快
    慢車道分隔線之慢車道，時速不得超過四十公里。道路交通
    安全規則第93條第1項第1款定有明文；次按汽車駕駛人，行
    車速度，超過規定之最高時速，處新台幣1,200元以上2,400
    元以下罰鍰；又汽車駕駛人有第40條第1 項之情形者，除依
    原條款處罰鍰外，並記違規點數1 點，道路交通管理處罰條
    例第40條第1 項前段及第63條第1 項第1 款亦分別定有明文
    。
    又違反道路交通管理事件統一裁罰基準及處理細則第11 條
    第1向第1款規定：行為人有本條例之情形者，應填製舉發違
    反道路交通管理事件通知單（以下簡稱通知單），並於被通
    知人欄予以勾記，其通知聯依下列規定辦理：一、當場舉發
    者，應填記駕駛人或行為人姓名﹑性別﹑出生年月日﹑地址
    ﹑身分證統一號碼及車主姓名、地址、車牌號碼﹑車輛種類
    。被查獲之駕駛人或行為人為受處分人時，應將該通知單填
    記後交付該行為人簽名或蓋章收受之；拒絕簽章者，並記明
    其事由，視為已收受。
二、本件原處分機關係以異議人甲○○於民國95年5 月30日5 時
    15 分 ，駕駛車牌號碼BY-7806 號自用小客貨車，在苗栗縣
    境內台三線大湖鄉○○路口，在限速60公里路段，經測速以
    時速72公里，有超速12公里，未滿20公里之舉發違規事實，
    乃依道路交通管理處罰條例第40條第1 項、第63條第1 項第
    1 款之規定，裁決一、(1)「罰鍰新台幣1 千7 百元整，並依
    第63條第1 項記違規點數1 點。罰鍰限於95年8 月11日前繳
    送。」、「上開罰鍰逾期不繳送之處分：(1)自95年8 月12日
    罰鍰為新台幣1 千7 百元，並限於95年8 月26日繳納。(2)罰
    鍰於95年8 月26日前繳納，逾期仍不繳納者，依法強制執行
    。
三、異議人則以：違規路口只有監視器，並沒有照相監視，怎會
    有超速之事，因此提出聲明異議云云。
四、查異議人甲○○於95年5 月30日5 時15分，駕駛上開自用小
    客車，在苗栗縣台3 線新舊路口，因於限速60公里之路段，
    以72公里之速度行駛，超速12公里，未滿20公里之違規，經
    警於95年6 月13日檢附違規照片製作舉發通知單舉發之違規
    事實，有苗栗縣縣警察局95年6 月13日苗縣警交字第F000
    00000 號舉發違反道路交通管理事件通知單影本1 紙附卷可
    稽，復有違規照片2 張，清楚顯示車牌號碼、車速為證，異
    議人辯稱：違規地點只有監視器，沒有監視照相云云，與卷
    證資料不符，尚難採信，所辯無非事後卸責之詞，委無足採
    。是本件事證明確，異議人駕車於上開路段超速行駛之違規
    行為之事實，洵堪認定，原處分機關依據道路交通管理處罰
    條例第40條第1 項、第63條第1 項及違反道路交通管理事件
    統一裁罰基準表之規定，汽車駕駛人超過規定之最高時速未
    滿20公里，於期期限內聽候裁決，裁處異議人罰鍰新台幣
    1,700 元，並記違規點數1 點，核無違誤，量罰亦甚妥適，
    本件異議為無理由，應予駁回。
據上論斷，應依道路交通案件處理辦法第19條，裁定如主文。
中    華    民    國    95    年    10    月    2     日
                    交通法庭    法  官  張珈禎
上正本證明與原本無異。
如不服本裁定應於送達後5日內向本院提出抗告狀。
                                書記官  黃雅琦
中    華    民    國    95    年    10    月    2     日


司法院資訊處製作；財團法人民間司法改革基金會備份。
